臺灣苗栗地方法院刑事判決
111年度易字第173號
公  訴  人  臺灣苗栗地方檢察署檢察官
被      告  陳建安





上列被告因業務侵占案件，經檢察官提起公訴（111年度偵字第1
021號），被告於本院準備程序為有罪之陳述，經受命法官告知
簡式審判程序之旨，聽取檢察官、被告之意見後，合議庭裁定由
受命法官依簡式審判程序獨任審理，判決如下：
    主  文
陳建安犯如附表「罪名、宣告刑及沒收」欄所示之罪，各處如附
表「罪名、宣告刑及沒收」欄所示之刑及沒收。應執行有期徒刑
柒月，如易科罰金，以新臺幣壹仟元折算壹日。沒收部分併執行
之。
    事實及理由
一、本案被告陳建安所犯係死刑、無期徒刑、最輕本刑為3年以
    上有期徒刑以外之罪，且非高等法院管轄第一審案件之罪，
    其於本院準備程序中就被訴事實為有罪之陳述，由本院合議
    庭依刑事訴訟法第273條之1第1項之規定，裁定由受命法官
    獨任以簡式審判程序加以審理，且依同法第273條之2、第15
    9條第2項規定，不適用傳聞法則有關限制證據能力之相關規
    定；另依同法第310條之2準用同法第454條之規定，得製作
    略式判決書，如認定之犯罪事實、證據及應適用之法條，與
    起訴書之記載相同者，得引用之，合先敘明。
二、本案除證據部分另補充「被告陳建安於本院準備程序中及審
    理時之自白、臺灣高等法院被告前案紀錄表」外，其餘犯罪
    事實及證據均引用檢察官起訴書之記載（如附件）。 
三、論罪科刑：　
　㈠核被告陳建安於附表編號一、二所為，均係犯刑法第336條第
    2項之業務侵占罪。又被告陳建安於附表編號一，係利用送
    貨及收取貨款之機會侵占貨款，犯罪時地密接，手法相似，
    侵害法益同一，各行為之獨立性極為薄弱，被告應係基於單
    一之業務侵占犯意而為，依一般社會觀念，以視為數個舉動
    之接續施行，合為包括之一行為予以評價，較為合理，應論
    以接續犯之一罪。被告陳建安先後2次犯行，犯意各別，行
    為互殊，應分論併罰。
  ㈡爰以行為人之責任為基礎，審酌被告陳建安受僱於告訴人經
    營之商行擔任送貨司機，理應忠實執行業務並善盡職責，竟
    為圖私利，擅自利用送貨及收款之便，侵占其業務上所持有
    之款項及商品，所為誠屬不該，惟念其犯後均能坦承犯行，
    節省有限之司法資源，兼衡被告向本院自述其教育程度為國
    中畢業，目前從事臨時工，日薪約新臺幣（下同）1,500元
    ，與前妻生有1子1女，均由其扶養（本院卷第37頁），暨其
    犯罪之動機、目的、手段、所生損害等一切情狀，分別量處
    如附表「罪名、宣告刑及沒收」欄所示之刑，及均諭知易科
    罰金之折算標準，並定其應執行如主文所示之刑及諭知易科
    罰金之折算標準，以資懲儆。　
四、沒收之說明：
　  按犯罪所得，屬於犯罪行為人者，沒收之。前二項之沒收，
    於全部或一部不能沒收或不宜執行沒收時，追徵其價額，刑
    法第38條之1第1項前段、第3項定有明文。經查：
　㈠被告陳建安於附表編號一侵占之貨款3萬6,710元，係被告陳
    建安之犯罪所得，其中4,710元業已返還予告訴人，有告訴
    人刑事告訴狀可參（見第1021號偵卷第44頁），此部分扣除
    後，尚有3萬2,000元未還，是就此部分屬被告陳建安之犯罪
    所得，應依刑法第38條之1第1項前段、第3項規定宣告沒收
    ，於全部或一部不能沒收或不宜執行沒收時，追徵其價額。
  ㈡被告陳建安於附表編號二所侵占之沙拉油8桶，經變賣所得價
    金4,000元，亦係本案犯罪所得而變得之物，應依刑法第38
    條之1第1項前段、第3項之規定宣告沒收，於全部或一部不
    能沒收或不宜執行沒收時，追徵其價額。
據上論斷，應依刑事訴訟法第273條之1第1項、第310條之2、第4
54條第2項、第284條之1、第299條第1項前段，刑法第336條第2
項、第41條第1項前段、第8項、第38條之1第1項前段、第3項、
第51條第5款，刑法施行法第1條之1第1項，判決如主文。
本案經檢察官曾亭瑋提起公訴，檢察官吳宛真到庭執行職務。
中    華    民    國   111    年    7     月    28    日
                  刑事第一庭    法  官  柳章峰
以上正本證明與原本無異。　　　　　　　　　　　　　　　　如不服本判決應於收受判決後20日內向本院提出上訴書狀，並應敘述具體理由。其未敘述上訴理由者，應於上訴期間屆滿後20日內向本院補提理由書(均須按他造當事人之人數附繕本)「切勿逕送上級法院」。告訴人或被害人如對本判決不服者，應具備理由請求檢察官上訴，其上訴期間之計算係以檢察官收受判決正本之日期為準。　　　　　　　　　　　　　　　　　　　　　　　
因疫情而遲誤不變期間，得向法院聲請回復原狀。
                                書記官 王祥鑫
中    華    民    國   111    年    7     月    28    日
附錄本判決論罪科刑法條：
中華民國刑法第336條
對於公務上或因公益所持有之物，犯前條第一項之罪者，處1年
以上7年以下有期徒刑，得併科15萬元以下罰金。
對於業務上所持有之物，犯前條第一項之罪者，處6月以上5年以
下有期徒刑，得併科9萬元以下罰金。
前二項之未遂犯罰之。 

附表：
編號 犯罪事實 罪名、宣告刑及沒收 ㄧ 於民國107年6月26日至同年7月20日間，利用其送貨後向客戶收受貨款之機會，在苗栗縣內，陸續向客戶收取現金貨款共新臺幣（下同）36,710元後，將上開款項全數侵占入己，並花用殆盡（已歸還4,710元，尚欠3萬2,000元）。 陳建安犯業務侵占罪，處有期徒刑陸月，如易科罰金，以新臺幣壹仟元折算壹日。未扣案之犯罪所得新臺幣參萬貳仟元沒收，於全部或一部不能沒收或不宜執行沒收時，追徵其價額。 二 於107年間某時，利用其派送貨物之機會，在苗栗縣○○鎮○○路000號之阿枝烤肉店，將當日因倉管人員重複計算而誤裝載於貨車上之8桶沙拉油侵占入己（價值約5,000元），並以每桶500元之價格販賣予阿枝烤肉店之負責人，將所得4,000元全數花用殆盡 陳建安犯業務侵占罪，處有期徒刑陸月，如易科罰金，以新臺幣壹仟元折算壹日。未扣案之犯罪所得新臺幣肆仟元沒收，於全部或一部不能沒收或不宜執行沒收時，追徵其價額。 

附件：
臺灣苗栗地方檢察署檢察官起訴書　
                                     111年度偵字第1021號
　　被　　　告　陳建安　男　31歲（民國00年0月0日生）
　　　　　　　　　　　　住苗栗縣○○鎮○○路0段000巷00弄
                          00號
　　　　　　　　　　　　國民身分證統一編號：Z000000000號
上列被告因侵占案件，業經偵查終結，認應提起公訴，茲將犯罪
事實及證據並所犯法條分敘如下：
 　　　 犯罪事實
一、陳建安於民國106年7月4日起，任職於址設苗栗縣○○鎮○○街0
    號之味鄉商行，擔任送貨司機，負責派送貨物及向客戶收取
    貨款後繳回味鄉商行，為從事業務之人。詎陳建安竟意圖為
    自己不法之所有，基於業務侵占之犯意，為下列犯行：㈠於1
    07年6月26日至同年7月20日間，利用其送貨後向客戶收受貨
    款之機會，在苗栗縣內，陸續向客戶收取現金貨款共新臺幣
    （下同）36,710元後，將上開款項全數侵占入己，並花用殆
    盡。㈡於107年間某時，利用其派送貨物之機會，在苗栗縣○○
    鎮○○路000號之阿枝烤肉店，將當日因倉管人員重複計算而
    誤裝載於貨車上之8桶沙拉油侵占入己（價值約5,000元），
    並以每桶500元之價格販賣予阿枝烤肉店之負責人，將所得4
    ,000元全數花用殆盡。嗣經味鄉商行實際負責人王國忠發現
    陳建安多次未繳回貨款，始循線查悉上情。
二、案經范素菁即味鄉商行訴由苗栗縣警察局竹南分局報告偵辦
    。
　　　　證據並所犯法條
一、上開犯罪事實，業據被告陳建安於警詢及偵查中均坦承不諱
    ，核與證人即味鄉商行實際負責人於警詢中之證述相符，並
    有銷貨明細表、聘傭契約書、保證書、切結書、銷貨單、被
    告悔過書、被告繳款單等在卷可稽，足認被告之自白與事實
    相符，其犯嫌應堪認定。
二、核被告犯罪事實㈠、㈡所為，均係犯刑法第336條第2項業務侵
    占罪嫌。被告於犯罪事實㈠之107年6月26日至同年7月20日間
    ，先後侵占告訴人多筆款項，係基於同一犯意，於密切接近
    之時地實施，犯罪基本構成要件相同，依社會通念於客觀上
    認為符合一個接續性之行為觀念，請均論以接續犯一罪。被
    告所犯上開2次業務侵占罪嫌，犯意各別，行為互殊，請予
    分論併罰。
三、沒收部分：
(一)被告犯罪事實㈠所侵占之款項36,710元，均為被告本案犯罪
    所得，其中4,710元業已返還予告訴人，有告訴人刑事告訴
    狀可參，請依刑法第38條之1第1項、第5項規定，宣告沒收
    尚未返還之款項32,000元，倘於全部或一部不能沒收或不宜
    執行沒收時，請依同條第3項規定追徵其價額。
(二)被告犯罪事實㈡所侵占之沙拉油8桶，經變賣所得價金4,000
    元，為被告所有，因本案犯罪所得而變得之物，請依刑法第
    38條之1第1項前段規定宣告沒收，倘於全部或一部不能沒收
    或不宜執行沒收時，請依同條第3項規定追徵其價額。
四、依刑事訴訟法第251條第1項提起公訴。
　　此　致
臺灣苗栗地方法院
中　　華　　民　　國　 111　　年　　3 　　月　　21 　 日
　　　　　　　　　　　　　    檢察官　曾亭瑋

本件證明與原本無異。
中　　華　　民　　國　 111  　年　　4   　月　  7     日
　　　　　　　　　　　　　　　書記官　范芳瑜